臺灣臺南地方法院刑事判決　　　　　　　　　　　　　九十一年度易字第七五四號
　　公　訴　人　臺灣台南地方法院檢察署檢察官
　　被　　　告　丁○○○
　　　　　　　　丙○○
　　　　　　　　乙○○
　　　　　　　　甲○○
右列被告因賭博案件，經檢察官提起公訴（九十一年度偵字第四五一六號），本院判
決如左：
    主  文
丁○○○共同連續意圖營利，聚眾賭博，處有期徒刑伍月，如易科罰金，以參佰元折
算壹日。
丙○○、甲○○連續在公眾得出入之場所賭博財物，丙○○處罰金參仟元，甲○○處
罰金貳仟元，如易服勞役，均以參佰元折算壹日。
乙○○在公眾得出入之場所賭博財物，處罰金壹仟元，如易服勞役，以參佰元折算壹
日。
扣案簽單壹紙沒收。
    事  實
一、丁○○○與綽號「沈先生」之不詳姓名成年男子共同意圖營利，並基於概括之犯
    意，自民國九十年八月間起，由丁○○○連續提供台南市○區○○街五四號住處
    為公眾得出入簽賭之場所，經營俗稱香港六合彩賭博，「沈先生」任組頭，丁○○○擔任「柱仔腳」（即為組頭收集簽賭六合彩牌友，抽取佣金圖利之人），聚
    集不特定多數人簽選號碼賭博財物，計有港號「二星」（二個號碼為一組）、「
    三星」（三個號碼為一組）、「四星」（四個號碼為一組）等賭博方式，「每支
    牌簽賭金視簽賭金額之多寡，為新台幣（下同）八十元至九十元不等，多次聚集
    不特定之賭客簽選下注，並核對每星期二、四香港六合彩六組獎號以決定輸贏聚
    眾賭博財物，如賭客所簽號碼與六合彩六組獎號相同者即為中獎，由「沈先生」
    按雙星、星、肆星每組依序賠付伍仟參佰元、伍萬參仟元、柒拾萬元之比例，
    將彩金交付丁○○○在上址給付與中獎之賭客，如未簽中則賭金歸「沈先生」贏
    得，丁○○○則按賭客簽賭之數目，每支獲兩元『傭金』。而丙○○基於賭博之
    概括犯意，連續於九十年十一月間起至九十一年二月五日下午五時許，計三次至
    上開丁○○○住處簽注六合彩，最末次簽注九百三十五元；甲○○基於賭博之概
    括犯意，連續於九十年八月丁○○○開始任柱仔腳後之某日及九十一年二月五日
    下午五時許，計二次至上開丁○○○住處簽注六合彩，最末次簽注五百一十元；
    乙○○則於九十一年二月五日下午五時許，至上開丁○○○住處簽注六合彩六千
    八百元。嗣於九十一年二月九日，乙○○因彩金問題與丁○○○發生糾紛，為警
    據報查獲上情，甲○○並提出六合彩簽單一紙。
二、案經台南市警察局第五分局報請台灣台南地方法院檢察署檢察官偵查起訴。
    理  由
一、訊據被告丁○○○矢口否認右揭事實，惟查被告丁○○○於警訊中就其任六合彩
    柱仔腳，抽取佣金之事實，業已明白陳述（其於本院審理中自承警訊筆錄為實在
    ，一切以警訊筆錄為準），且向其簽注之賭客丙○○、乙○○、甲○○均就其向
    被告丁○○○簽賭六合彩一節，坦承不諱，且核與被告丁○○○於警訊中所述相
    符並有甲○○提出之簽單一紙在卷可證，是被告丁○○○空言否認其無賭博犯行
    顯非可取。本案事證甚為明確，被告四人犯行均堪以認定。
二、查被告丁○○○與不詳姓名綽號「沈先生」之成年組頭共同意圖營利，提供上開
    場所，聚眾賭博，且由該組頭身兼決定勝負於偶然變數之賭徒身分，與其他簽賭
    者同在公眾得出入之場所對賭，核其所為，係犯刑法第二百六十六條第一項前段
    之普通賭博罪、第二百六十八條之意圖營利供給賭博場所罪及意圖營利聚眾賭博
    罪。被告丁○○○與該組頭於各該期香港政府六合彩開獎前之多次供給賭博場所
    ，聚眾賭博，或與賭徒對賭，均係基於一個賭博犯意之決定，達成其同一犯罪之
    各個舉動，應屬法律概念之一接續行為。另二人就上開犯行間，有犯意聯絡及行
    為分擔，均應論以共同正犯。被告丁○○○先後經營多期，時間緊接，犯罪構成
    要件相同，顯均係基於概括之犯意反覆為之，應依連續犯之規定論以一罪，並依
    法加重其刑。其一行為而觸犯上述三罪名，應依想像競合犯之例，從較重之意圖
    營利聚眾賭博罪處斷。另被告丙○○、乙○○、甲○○在公眾得出入之場所賭博
    財物，所為係犯刑法第二百六十六條第一項前段之罪。其中被告丙○○先後簽賭
    三次，被告甲○○先後簽賭二次，其犯行時間緊接，犯罪構成要件相同，顯均係
    基於概括之犯意反覆為之，應各依連續犯之規定論以一罪，並依法加重其刑。爰
    審酌被告丁○○○經營六合彩賭博，危害社會經濟秩序，敗壞社會善良風俗，暨
    其犯罪後並無悔悟及被告丙○○、乙○○、甲○○敗壞社會風俗，但亦喪失賭金
    ，並無所獲等一切情狀，分別處如主文所示之刑，並就被告丁○○○部分諭知易
    科罰金之折算標準，就被告丙○○、乙○○、甲○○部分諭知易服勞役之折算標
    準，以資懲儆。扣案之六合彩簽單一張為被告甲○○所有供犯罪所用之物，依刑
    法第三十八條第一項第二款之規定宣告沒收。
據上論斷，應依刑事訴訟法第二百九十九條第一項前段，刑法第二十八條、第五十六
條、第二百六十六條第一項前段、第二百六十八條、第四十一條第一項前段、第四十
二條第二項、第五十五條、第三十八條第一項第二款，罰金罰鍰提高標準條例第一條
前段、第二條，判決如主文。
本案經檢察官吳文政到庭執行職務。
中      華      民      國      九十一      年      七      月    九    日
                              臺灣臺南地方法院刑事第五庭
                                      法  官  石家禎
右正本證明與原本無異。
如不服本判決應於送達後十日內向本院提出上訴狀。
                                      書記官  凌昇裕
中      華      民      國      九十一      年      七      月    九    日
附錄本案論罪科刑法條全文：
刑法第二百六十八條：意圖營利，供給賭博場所或聚眾賭博者，處三年以下有期徒刑
                    ，得併科三千元以下罰金。
刑法第二百六十六條第一項前段：在公共場所或公眾得出入之場所賭博財物者，處一
                              千元以下罰金。
